# 合并报表的净资产低于母公司净资产的，怎么办

提问人：guixin602 时间：2012-10-24 18:31:36
请问陈版主，我现在做的一个项目，合并报表的净资产低于母公司净资产，企业解释是母公司收购子公司少数股权所致？若以母公司净资产为基础进行整体变更，是否需要补足？

回答人：chenyiwei
整体变更是法人行为，所依据的是个别报表中经审计的帐面净资产额。只要对个别报表层面的帐面净资产额不存在重大错报获取了合理保证，合并报表层面的净资产额小于个别报表层面的事实本身对变更没有影响。